臺灣高等法院高雄分院刑事判決　　　　 94年度上訴字第925號
上　訴　人　臺灣高雄地方法院檢察署檢察官
上　訴　人
即　被　告　Ｄ○○
選任辯護人　康進益律師
　　　　　　王國論律師
上列上訴人等因被告偽造文書等案件，不服臺灣高雄地方法院93
年度訴字第1635號中華民國94年4 月8 日第一審判決（起訴及移
送原審暨本院併辦案號：臺灣屏東地方法院檢察署92年度偵字第
154 號、台灣高雄地方法院檢察署92年度偵字第24518 號及板橋
地方法院檢察署94年度偵字第11088 號）提起上訴，本院判決如
下：
     主  文
上訴駁回。
     事  實
一、Ｄ○○係設於高雄縣鳳山市○○里○○街81號1 樓「武翔有
    限公司」（下稱武翔公司）之負責人，負有據實製作各類所
    得扣繳暨免扣繳憑單（下稱扣繳憑單），而為從事業務之人
    ，明知如附表所示Ｊ○○、子○○、辰○○、Ｅ○○、亥○
    ○、陳令原（已更名為未○○）、涂兆緯（已更名為Ｏ○○
    ）、申○○、己○○、宇○○、辛○○、黃秋蘭（已更名為
    地○○）、玄○○、庚○○、Ｎ○○、Ｃ○○、天○○、丁
    ○○、午○○、戊○○、乙○○、壬○○、Ａ○○、癸○○
    、甲○○、巳○○、Ｍ○○、寅○○、Ｆ○○、戌○○、Ｋ
    ○○、Ｌ○○、Ｇ○○○、丙○○、宙○○、黃○○、卯○
    ○、Ｂ○○、Ｉ○○、酉○○、丑○○等41人，自民國（下
    同）89年1 月1 日起，至同年12月31日止之期間，均未在武
    翔公司任職，而武翔公司亦未給付渠等任何薪資，且Ｊ○○
    等41人並未同意或授權Ｄ○○刻製渠等名義之印章使用，竟
    基於偽造私文書及行使業務上登載不實文書之犯意，於90年
    1 月間某日，擅自委託不知情之刻印店人員偽刻Ｊ○○等41
    人之印章各1 枚後，在武翔公司89年1 月至同年12月間薪資
    表上，虛偽填載Ｊ○○等41人於89年間各領取如附表所示之
    金額，並持上開偽造之印章在武翔公司89年1 月至同年12
    月之各薪資表（每月1 份，共計12份）「蓋章」欄上，偽造
    渠等之印文（偽造之印文，詳如附表所示），據以偽造上揭
    Ｊ○○等41人均已各領取如附表所示之薪資之屬於會計憑證
    之薪資表（私文書），再將偽造之薪資表共計12份隨同於不
    詳時、地，以不詳方法取得之Ｊ○○等41人之身分證影本交
    由不知情之會計記帳業者陳阿金，由陳阿金依據該薪資表及
    身分證影本，將上揭Ｊ○○等41人於89年間，各在武翔公司
    支領如附表所示之薪資之不實事項，登載在Ｄ○○業務上應
    製作之扣繳憑單上，而於同月間某日，由該不知情之陳阿金
    持以向財政部臺灣省南區國稅局高雄縣分局申報武翔公司89
    年度營利事業所得稅，而加以行使，足以生損害於上揭Ｊ○
    ○等41人之權益及稅捐稽徵機關對於稅捐稽徵之正確性。
二、案經子○○訴由臺灣屏東地方法院檢察署檢察官偵查起訴後
    ，經臺灣屏東地方法院判決移轉管轄於台灣高雄地方法院。
     理  由
壹、程序方面：
    被告以外之人於審判外之陳述，雖不符前4 條（指刑事訴訟
    法第159 條之1 至第159 條之4）之 規定，而經當事人於審
    判程序同意作為證據，法院審酌該言詞陳述或書面陳述作成
    時之情況，認為適當者，亦得為證據；當事人、代理人或辯
    護人於法院調查證據時，知有第159 條第1 項不得為證據之
    情形，而未於言詞辯論終結前聲明異議者，視為有前項之同
    意，刑事訴訟法第159 條之5 定有明文。本案被告及其辯護
    人對於證人即被害人Ｊ○○、子○○、辰○○、Ｅ○○、亥
    ○○、陳令原、涂兆緯、申○○、己○○、宇○○、辛○○
    、黃秋蘭、玄○○、庚○○、Ｎ○○、Ｃ○○、天○○、丁
    ○○、午○○、戊○○、乙○○、壬○○、Ａ○○、癸○○
    、甲○○、巳○○、Ｍ○○、寅○○、Ｆ○○、戌○○、Ｋ
    ○○、Ｌ○○、Ｇ○○○、丙○○、宙○○、黃○○、卯○
    ○、Ｂ○○、Ｉ○○、酉○○、丑○○等41人於警詢及Ｉ○
    ○於偵查中經具結後所為之陳述，於言詞辯論終結前，均未
    聲明異議，依法自應視為被告同意上開證人於警詢及偵查中
    所為之陳述，得作為證據，本院審酌上開證人於警詢及偵查
    中所為陳述作成時之狀況，認為適當，依刑事訴訟法第159
    條之5 第1 項之規定，為傳聞法則之例外，應有證據能力，
    合先敘明。
貳、實體方面：
甲、有罪部分：
  一訊據上訴人即被告Ｄ○○固坦承於89年間擔任武翔公司之負
    責人，負有據實製作扣繳憑單，而為從事業務之人之事實，
    惟矢口否認有何偽造私文書及行使業務上登載不實文書之犯
    行，辯稱：工人薪資事宜均由工頭Ｈ○○負責，伊是依Ｈ○
    ○提供之工人薪資表，交由會計記帳業者陳阿金製作扣繳憑
    單，對於上開Ｊ○○等41人實際上有無經Ｈ○○僱用為武翔
    公司工作，伊不知情云云。
  二經查：
    (一)被告確係武翔公司之負責人之事實，除據被告坦承在卷外
      ，並有武翔公司基本資料查詢表、財團法人金融聯合徵信
      中心查詢武翔公司公司記錄、經濟部公司執照、高雄縣政
      府營利事業登記證各1 份附卷可稽（見臺灣屏東地方法院
      檢察署〔以下簡稱屏東地檢署〕91年度他字第187 號偵查
      卷第16頁、同署92年度他字第665 號偵查卷第8 至9 頁、
      原審卷第82至83頁），而堪認定。
    (二)證人子○○及Ｉ○○均非武翔公司之員工，亦均未自武翔
      公司處支領薪資等情，除據被告供承證人Ｉ○○未在武翔
      公司任職等語不諱外（見臺灣屏東地方法院〔以下簡稱屏
      東地院〕92年度397 號卷第123 頁），並經證人子○○及
      Ｉ○○證述屬實（見同上卷第96至98頁、見臺灣高雄地方
      法院檢察署〔以下簡稱高雄地檢署〕他字第4818號偵查卷
      第7 至8 頁），子○○係國立內埔農工學生，復有該校90
      學年度第2 學期學生缺曠課請假統計表各1 份在卷可佐（
      見屏東地檢署他字第187 號卷第15頁）。而證人Ｊ○○、
      Ｅ○○、亥○○、陳令原、涂兆緯、申○○、己○○、宇
      ○○、辛○○、黃秋蘭、庚○○、Ｎ○○、Ｃ○○、丁○
      ○、午○○、乙○○、壬○○、Ａ○○、癸○○、甲○○
      、巳○○、Ｍ○○、寅○○、Ｆ○○、Ｋ○○、Ｌ○○、
      Ｇ○○○、宙○○、卯○○等29人於89年1 月1 日起，至
      同年12月31日之期間，亦均未在武翔公司任職，武翔公司
      亦未給付其等任何薪資等情，則經上開證人Ｊ○○等人於
      警詢時證述明確（見屏東地院卷第146 頁、第165 頁、第
      166 頁、第182 至183 頁、第147 頁、第167 頁、第151
      頁、第168 頁、第186 頁、第184 頁、第161 至163 頁、
      第175 頁、第176 頁、第178 頁、第149 頁、第145 頁、
      第172 頁、第173 頁、第181 頁、第174 頁、第160 頁、
      第148 頁、第157 頁、第159 頁、第164 頁、第170 頁、
      第152 頁、第156 頁、第150 頁）。另證人玄○○、天○
      ○、戊○○、戌○○、丙○○、黃○○、Ｂ○○、丑○○
      、酉○○等9 人，亦均未在武翔公司任職、領取薪資，且
      渠等從未同意或授權武翔公司或被告刻製渠等名義印章使
      用，武翔公司89年1 月間至同年12月間薪資表上蓋有渠等
      名義之印章，均非渠等所有，亦非渠等所蓋等情，則經上
      述證人玄○○等人於警詢時證述綦詳（見原審卷第109 至
      111 頁、第123 至125 頁、第112 至114 頁、第118 至
      120 頁、第129 至131 頁、第121 至122 頁、第115 至
      117 頁、第106 至108 頁、第126 至128 頁、屏東地院卷
      第171 頁），並有武翔公司89年1 月間至同年12月間薪資
      表共12份附卷可憑。又證人辰○○於警詢時雖證稱：伊於
      89年間曾在屏東地區從事挖水溝之粗工約4 至5 天，每日
      工資1,200 元，不清楚公司名稱等語，然據被告於臺灣屏
      東地方法院審理之供述，武翔公司係以建築廢棄物清理工
      程為營業項目，工人之薪資則為每日1,500 元（見臺灣屏
      東地院卷第26頁、第57頁），而與證人辰○○證述情節不
      符，且依卷附12份薪資表上之記載，證人辰○○自89年1
      月間起，至同年12月間止，每月均受僱於武翔公司，每月
      工作日數為8 至15日不等，顯與證人辰○○證稱：於89年
      度僅工作4 至5 日等語之情節，截然不同，堪認證人辰○
      ○亦非受僱於武翔公司。從而，如附表所示之Ｊ○○等41
      人於89年1 月至同年12間，均未在武翔公司工作，亦未在
      附卷武翔公司89年1 月至同年12月之薪資表上蓋章之事實
      ，堪予認定。
    (三)被告初於91年12月16日及92年4 月8 日檢察官偵訊時，均
      供稱系爭89年1 月至12月之薪資表係由會計陳阿金製作（
      見屏東地檢署他字第187 號卷第28頁、偵字第154 號卷第
      16頁），嗣被告自92年10月16日後於檢察官偵查、原審及
      本院前審理，即翻異前詞，一再辯稱：工人薪資事宜均由
      工頭Ｈ○○負責，伊未經手，對於Ｈ○○製作不實之薪資
      表，伊完全不知情云云，並提出Ｈ○○書寫之1 張切結書
      為證。然查Ｈ○○係在自助餐廳擔任廚師，因與被告是香
      腸族，經朋友介紹認識被告，僅因被告表示要申報所得稅
      ，請Ｈ○○幫忙，而向Ｈ○○索取身份證影本，並親自交
      付1 份切結書，要求Ｈ○○在該切結書上簽名，Ｈ○○認
      為僅是義務幫忙，無甚大礙，遂在該切結書上簽名，而未
      注意切結書上之內容，並於簽完名後，即將該切結書交還
      被告，而未曾受被告之託將該切結書及薪資表交予即記帳
      業者陳阿金，實際上Ｈ○○未受僱在被告之武翔公司擔任
      工頭，亦不認識陳阿金等情，迭據證人Ｈ○○於屏東地院
      及本院行交互詰問時具結證述綦詳（見屏東地院訴字第
      397 號卷第224-236 頁及本院94年8 月30日筆錄），是被
      告上開辯解之真實性即有可疑。
    (四)再被告於原審係辯稱：工頭Ｈ○○製作工人薪資表後，直
      接交予記帳業者陳阿金憑以製作扣繳單等語又自武翔公司
      設立之初，即均委託證人陳阿金辦理該公司之營利事業所
      得稅之申報業務，迄今已約8 至10年等情，業據證人陳阿
      金於原審證述在卷（原審卷第250 頁、第252 頁），參酌
      被告供稱：武翔公司係伊一個人開設之公司，並無會計人
      員，正式員工僅有何溪河、涂弘俊為卡車司機，公司之業
      務、簽訂契約、收取款項，均係由伊一人負責，而Ｈ○○
      僅於89年度時，在武翔公司擔任屏東工地之工頭，非武翔
      公司長期僱用之正式員工等語（見同上原審卷第42頁、第
      314 頁、屏東地檢署他字第187 號卷第46頁、第13頁），
      以被告綜理武翔公司之所有事務，對於公司之營業收入、
      支出成本及損益，最為熟悉，且被告長期委託證人陳阿金
      申報武翔公司營利事業所得稅事宜，而武翔公司因每年均
      需申報營利事業所得稅，致委託陳阿金申報營利事業所得
      稅成為武翔公司一般、常期之業務，衡情應係由被告依據
      以往委託陳阿金之經驗，負責與陳阿金接洽，提供相關資
      料，豈有可能託付臨時受僱之工頭負責之理！又證人陳阿
      金證稱表示：伊不認識Ｈ○○，不清楚武翔公司提供Ｈ○
      ○之切結書之用意為何，而當日武翔公司是派何人將89年
      度薪資表送至其處所，伊亦不知情等語（見屏東地院卷第
      43頁、原審訴字第1635號卷第250 頁、第253 頁），又依
      被告所言，Ｈ○○係工地之工頭，若Ｈ○○不認識陳阿金
      ，其他工地之工人應均屬臨時性質，亦不可能認識陳阿金
      ，自無可能幫Ｈ○○代送薪資表予陳阿金，則Ｈ○○果真
      受被告之託，提供薪資表予陳阿金據以製作扣繳憑單，因
      陳阿金並未與Ｈ○○直接聯絡需提供何種資料，陳阿金更
      未交代須一併檢附切結書，Ｈ○○應無可能在未與陳阿金
      見面，並確認所資料是否齊全之情形下，即將資料放置在
      陳阿金營業場所後，自行離去，更不可能無端自行書立切
      結書提供予陳阿金。參以武翔公司並未留存Ｈ○○之相關
      年籍及聯絡資料，武翔公司製作出具之薪資表及扣繳憑單
      ，亦未見有Ｈ○○自武翔公司領取薪資之紀錄，此情除據
      被告供認在卷外，並有扣繳憑單資料在卷可憑，Ｈ○○果
      真受僱於武翔公司，並自武翔公司處領取薪資，則武翔公
      司全然未留存關於Ｈ○○之任何資料，亦未製作支付Ｈ○
      ○薪資之扣繳憑單，自屬難以想像，由此足認被告辯稱：
      證人Ｈ○○於89年間受僱於武翔公司擔任工頭，工人薪資
      事宜均由Ｈ○○負責，並由Ｈ○○製作不實之薪資表云云
      ，無非係圖卸自身刑責之詞，不足採信。
    (五)又被告對於其是否以及如何控制支出之薪資確與工地工人
      領取薪資相符，於檢察官偵查時先是辯稱：伊會以電話通
      知工頭隔日要幾人，由工頭於隔日帶工人來，伊會去算工
      人數目，因工錢固定，伊只要算人數，支付總人數薪資云
      云（見屏東地檢署偵字第154 號卷第17頁），嗣於屏東地
      院及原審審理時又改稱：「（問：進行工程時，如何掌握
      人數？）答：工地主任會打電話給我說明天要幾個人，我
      自己沒有掌握人數」、「（問：是否曾經核對工地主任跟
      你說需要多少工人和你支出的薪水是否相符？）答：我沒
      有去核對」云云（見屏東地院卷第16頁、原審卷第313 頁
      ），就每日工程所需工人，究竟由係被告決定後通知工地
      工頭，抑或由工地工頭決定後通知被告，以及是否至工地
      核對人數乙節，前後供述不一。而被告對於交付予證人陳
      阿金之薪資表，雖於原審審理時辯稱：伊僅指示Ｈ○○將
      薪資表交予陳阿金，而由Ｈ○○製作薪資表後，直接交予
      陳阿金，至於Ｈ○○除了薪表外，是否尚交付身分證影本
      予陳阿金，伊並不清楚云云（見原審號卷第313 至314 頁
      ），然與被告先前於檢察官偵訊時，辯稱：申報營利事業
      所得稅之資支出，需受領薪資人之身分證影本，Ｈ○○將
      報稅所用之薪資表及身分證影本交予陳阿金前，伊曾大概
      看一下，但工人都不認識云云（見屏東地檢署他字第187
      號卷第13至14頁、第29頁），亦屬相互矛盾，以武翔公司
      除聘請案外人何溪河擔任司機外，並無其他正式員工，武
      翔公司一切業務均由被告單獨負責，被告對於申報營利事
      業所得稅需提供身分證影本及薪資表等資料予陳阿金，自
      係知之甚詳，豈有可能發生被告漏未指示Ｈ○○於交付薪
      資表予陳阿金之同時，需一併檢附身分證影本之情形發生
      ，且Ｈ○○竟在被告漏未指示，陳阿金亦未聯繫通知需一
      併提供薪資表上受僱人員之身分證影本之情下，竟自行準
      備相關人員之身分證影本提供予陳阿金，更屬匪夷所思，
      是被告辯稱：薪資表係由Ｈ○○製作後，交付予陳阿金云
      云，應非事實。因武翔公司係屬被告一人獨自經營之公司
      ，並無其他員工協助處理公司業務，已如前述，是關於武
      翔公司申報營利事業所得稅所需之薪資表，應係唯一負責
      武翔公司業務之被告所製作，應堪認定。
    (六)至證人涂弘俊雖曾證稱：伊自88年至90年2 月間，受僱於
      武翔公司擔任砂石車司機期間，曾載運砂石至屏東仁愛之
      家，載運之砂石，則由工地主任或現場監工接走，伊並曾
      在高雄載運廢棄物，但未曾在屏東載運過廢棄物，而伊曾
      與被告至工地發薪資時，遇見Ｈ○○，但印象不深刻，不
      清楚Ｈ○○是否是工地之人，而被告當時有無攜帶文件資
      料予Ｈ○○，以及將工資交予Ｈ○○，伊並不清楚云云（
      見屏東地院卷第236 至241 頁），是依證人涂弘俊所言，
      本即無法證明證人Ｈ○○確曾受僱於武翔公司擔任工地之
      工頭，並製作薪資表交予證人陳阿金之事實。且被告對於
      公司員工究有何人，於臺灣屏東地院審理時，先係辯稱：
      武翔公司當時係伊自己開設經營之公司，員工有5 人，除
      了伊，還有劉武雄、劉佳忠、李政良，還有一個忘記了云
      云（見同上卷第44頁），復於93年3 月5 日審理時，亦僅
      陳稱：何溪河是武翔公司所僱請之司機云云（見同上卷第
      138 頁），從未曾提及證人涂弘俊受僱於武翔公司之事。
      而證人涂弘俊證稱：載運砂石至屏東仁愛之家云云，不僅
      與被告辯稱：武翔公司係負責仁愛之家建築廢棄物清理工
      程云云不符（見同上卷第26頁），且依被告所言，證人Ｈ
      ○○係擔任屏東仁愛之家之工地工頭，證人涂弘俊既然曾
      載運砂石至屏東仁愛之家，豈有不認識證人Ｈ○○之理！
      又被告供稱：證人涂弘俊係自88年至89年中在武翔公司任
      職云云（見原審卷第312 至318 頁），亦核與證人涂弘俊
      證述在武翔公司任職之期間不符。另證人涂弘俊在武翔公
      司任職，領取薪資，武翔公司卻並未製作涂弘俊之薪資表
      及扣繳憑單，此有卷附薪資表及扣繳憑單等資料在卷足攷
      ，證人涂弘俊證稱：武翔公司有開具扣繳憑單予伊，但伊
      未收到89年度之扣繳憑單云云（見屏東地院卷第237 至
      238 頁），顯與事實不符。而被告對於武翔公司為何未出
      具扣繳憑單予證人涂弘俊乙節，係辯稱：因中國信託銀行
      要求武翔公司以證人涂弘俊之薪水，清償欠款，武翔公司
      幫忙代墊清償後，即未給付證人涂弘俊工資，因而未製作
      證人涂弘俊扣繳憑單云云，惟此不僅與證人涂弘俊證稱：
      係未收到扣繳憑單，而非未開具扣繳憑單云云不符，且中
      國信託是否可能未取得任何執行名義及任何法律基礎下，
      要求武翔公司將證人涂弘俊之薪資，先行清償欠款，即非
      無疑，而武翔公司縱使將應支付證人涂弘俊之薪資代墊銀
      行欠款，仍屬支付證人涂弘俊薪資而付出成本，自無因而
      不製作扣繳憑單之理由，是證人涂弘俊果真受僱於武翔公
      司，武翔公司卻未製作、開立證人涂弘俊之扣繳憑單，自
      屬可議。從而，證人涂弘俊所言，不僅有與事實不符及顯
      然有違常情，且與被告所辯，亦有諸多相互矛盾之處，尚
      難單憑證人涂弘俊上開諸多瑕疵之證述，遽認證人涂弘俊
      確曾受僱於武翔公司，故證人涂弘俊之證詞，自不足採為
      被告有利之認定基礎。
    (七)經比較被告及證人Ｈ○○之陳述情節，並對照證人陳阿金
      之證詞及附卷扣繳憑單、薪資表等資料以觀，被告所辯有
      諸多違背常情及與事實不符之處，且經本院命被告與證Ｈ
      ○○當庭就被告有無僱用Ｈ○○任工頭，工人薪資是否有
      Ｈ○○提供予被告之情對質，經被告質問Ｈ○○「你有跟
      我拿工資？」，證人Ｈ○○稱：「我是跟我朋友拿身分證
      給你，我根本沒有承攬你的工作」，被告稱：「不是承攬
      工作，是做員工」，然被告既稱其係以電話告知Ｈ○○隔
      日所需工人人數，且每天會去工地算人頭，Ｈ○○會向其
      領現金發薪資給工人，及Ｈ○○會提供工人薪資表供製作
      扣繳憑單，Ｈ○○在武翔公司任工頭又長達1 年，則對質
      時被告必有諸多事情可以質問Ｈ○○，乃其卻無詞以對，
      經本院提醒，其竟謂「我沒話可說，我沒有要問證人了」
      ，是以證人Ｈ○○證稱：未曾受僱於武翔公司擔任工地之
      工頭，亦未曾製作薪資表，僅因被告之要求而書立切結書
      交付予被告等語，應係事實。被告既然自承武翔公司之所
      有一切業務，均由其一人單獨負責，則武翔公司委託陳阿
      金辦理武翔公司營利事業所得稅之申報業務，當然亦係被
      告一人負責處理，是武翔公司89年1 月至同年12月之薪資
      表共計12份，係綜理武翔公司所有業務之被告所製作，應
      屬明確。又被告要求證人Ｈ○○在切結書簽名之時間為90
      年1 月5 日，此觀附卷之切結書即可得而知（見屏東地院
      卷第60頁），而證人陳阿金受領上述薪資表及申報武翔公
      司營利事業所得稅之時間，亦同為90年1 月間，此據證人
      陳阿金到庭證述屬實（見原審卷第251 頁），參照被告於
      89 年 間就武翔公司88年度營利事業所得稅，並未有冒用
      如附表所示之Ｊ○○等41人名義申報不實薪資支出情事以
      觀，堪認被告為申報武翔公司89年度營利事業所得稅，而
      於90年1 月間委託不知情之刻印店人員偽刻Ｊ○○等41人
      之印章後，據以偽造薪資表，再交由不知情之記帳業者據
      以製作扣繳憑單，並持扣繳憑單向財政部臺灣省南區國稅
      局高雄縣分局申報武翔公司89年度營利事業所得稅，而加
      以行使。
    (八)綜上所述，被告所辯不足採信，本案事證明確，應予依法
      論科。
  三按武翔公司之薪資表上，記載如附表所示之Ｊ○○等41人領
    得之工資，並加蓋渠41人之印文，表示渠等已收取該薪資，
    自具有私文書之性質；又薪資印領清冊亦為商業會計憑證（
    最高法院92年度台上字第3846號、第4888號判決參照）。被
    告偽造Ｊ○○等41人自武翔公司領取薪資之薪資表，核其所
    為，係犯刑法第210 條之偽造私文書罪、商業會計法第71
    條第1 款之填製不實之會計憑證罪。次按，營利事業填報之
    「各類所得扣繳暨免扣繳憑單」係附隨業務而製作，乃業務
    上所掌之文書；而刑法第215 條所謂業務上登載不實之文書
    ，乃指基於業務關係，明知為不實之事項，而登載於其業務
    作成之文書而言；公司行號向稅捐稽徵機關申報營利事業所
    得稅係履行其公法上納稅之義務，並非業務上行為；公司名
    義填寫營利事業所得稅之申報書，縱有不實，似難論以業務
    上登載不實之文書罪，最高法院76年度台上字第4230號判決
    可資參照。因武翔公司之營利事業所得稅結算申報書，參照
    最高法院判決意旨，並非業務上登載之文書，其登載內容，
    縱有不實，亦不構成業務上登載不實文書罪；至於所得扣繳
    憑單部分，則係屬武翔公司附隨業務而製作，被告利用不知
    情之記帳業者陳阿金，將Ｊ○○等41人於89年間各在武翔公
    司支領如附表所示薪資之不實事項，登載所得扣繳憑單上，
    並持以向財政部臺灣省南區國稅局高雄縣分局申報部分，核
    其所為，則係犯刑法第216 條、第215 條之行使業務上登載
    不實文書罪。被告利用不知情之刻印業者偽刻Ｊ○○等41人
    之印章，以及利用不知情陳阿金填製扣繳憑單後，由陳阿金
    持以向財政部臺灣省南區國稅局高雄縣分局申報武翔公司營
    利事業所得稅，而予以行使部分，應成立間接正犯。被告偽
    造Ｊ○○等41人之印章，並在武翔公司89年1 月至同年12月
    之薪資表共計12份，偽造渠等之印文，其偽造印章、印文之
    行為，為偽造武翔公司89年1 月至同年12月之薪資表私文書
    之部分行為；被告為登載不實之文書後，復持以行使，其登
    載不實文書之低度行為，應為高度之行使行為所吸收，均不
    另論罪。被告以一偽造武翔公司薪資表，而同時觸犯刑法第
    210 條之偽造私文書罪、商業會計法第71條第1 款之填製不
    實會計憑證罪，為想像競合犯，應從一重依偽造私文書罪論
    處。被告於同一時間，偽造如附表所示之Ｊ○○等41人之印
    章以及偽造武翔公司89年1 月至同年12月之薪資表12 份 ，
    其侵害之法益同一，應係接續犯，而非連續犯（最高法院86
    年度台上字第3296號判決參照）。被告所犯偽造私文書罪及
    行使業務上登載不實文書罪二罪間，有方法、目的之牽連關
    係，為裁判上一罪，應從其較重之偽造私文書罪一罪處斷。
    公訴人雖漏未就被告將Ｊ○○、辰○○、Ｅ○○、亥○○、
    陳令原、涂兆緯、申○○、己○○、宇○○、辛○○、黃秋
    蘭、玄○○、庚○○、Ｎ○○、Ｃ○○、天○○、丁○○、
    午○○、戊○○、乙○○、壬○○、Ａ○○、癸○○、甲○
    ○、巳○○、Ｍ○○、寅○○、Ｆ○○、戌○○、Ｋ○○、
    Ｌ○○、Ｇ○○○、丙○○、宙○○、黃○○、卯○○、Ｂ
    ○○、Ｉ○○、酉○○、丑○○等40人自武翔公司領取薪資
    之不實事項，登載在其業務上應製作之扣繳憑單上，以及被
    告偽造私文書、填製不實會計憑證部分，一併起訴，然該未
    經起訴部分與本案論罪科刑之行使業務上登載不實文書部分
    ，具有單純一罪及牽連犯之裁判上一罪關係，本院自得一併
    予審理。
  四原審因而適用商業會計法第71條第1 款、刑法第11條前段、
    第210 條、第216 條、第215 條、第55條、第219 條，罰金
    罰鍰提高標準條例第1 條前段，審酌被告並無任何前科紀錄
    ，有臺灣高等法院被告全國前案紀錄表1 紙在卷可佐，然被
    告冒用如附表所示之Ｊ○○等41人之名義，製作不實之薪資
    表後，交由不知情之記帳業者據以製作扣繳憑單，持以向財
    政部臺灣省南區國稅局高雄縣分局申報武翔公司營利事業所
    得稅，不僅侵害多達41人之權益，更影響稅捐機關對於核課
    稅捐之正確性，且被告飾詞否認犯行，對於犯罪情節多所掩
    飾、隱匿，顯見毫無悔悟之心等一切情狀，量處有期徒刑1
    年2 月以資懲儆。又被告偽造如附表所示之Ｊ○○等41人之
    印章各1 枚，客觀上並無證據業已滅失，自應與被告在武翔
    公司89年1 月至同年12月薪資表上偽造如附表所示之印文，
    均依刑法第219 條之規定，併予宣告沒收。原審此部分認事
    用法皆無不合，量刑亦稱允當，被告上訴否認犯罪及檢察官
    上訴指摘原判決量刑太輕，而指摘原判決此部分不當，均非
    有理由，應予駁回。
乙、無罪部分：
  一公訴意旨又以：被告於89年度營利事業所得稅申報不實，另
    涉犯稅捐稽徵法第41 條 、第47條第1 款之不正方法逃漏稅
    捐罪嫌云云。
  二按犯罪事實應依證據認定之，無證據不得認定犯罪事實，刑
    事訴訟法第154 條第2 項定有明文。次按，稅捐稽徵法第41
    條之規定係屬結果犯，除犯罪之目的在逃漏稅捐外，並須有
    逃漏應納稅捐之結果事實，始足構成該條之罪（最高法院91
    年度台上字第216 號判決參照）。
  三經查：
    (一)武翔公司申報89年度營利事業所得為13,150,215元，有財
      政部臺灣省南區國稅局高雄縣分局93年9 月17日南區國稅
      高縣一字第0930057959號函檢附武翔公司89年度營利事業
      所得稅核定通知書1 紙附卷可證，然依稅務電子財產所得
      調件明細表之記載（見屏東地院卷第187 至190 頁），武
      翔公司89年度之財產，僅有中國信託商業銀行股份有限公
      司（下稱中國信託銀行）支付之利息1,097 元及牌照號碼
      N5U-253 號汽車1 輛，90年度之財產，亦僅有中國信託銀
      行支付之1,494 元及上述汽車1 輛，是武翔公司所擁有之
      資產與該公司於89年度之營業收入顯不相當。
    (二)再觀諸武翔公司在中國信託銀行所開立之000000000000號
      帳戶於89年間之交易紀錄（見原審卷第79至88頁），顯示
      武翔公司於89年間之每筆存入或匯出之金額約在數百元至
      數十萬元之間，金額並非龐大，次數亦非頻繁，而核與武
      翔公司13,150,215元之營業收入有顯著落差。
    (三)另被告自行提出彙整武翔公司營業收入來源書面（見屏東
      地院卷第244 至247 頁），固然記載武翔公司有載運砂石
      、出租山貓、鏟裝機、卡車、廢土清運等營業收入，但依
      上開稅務電子財產所得調件明細表，並未見武翔公司尚有
      山貓、鏟裝機、卡車等資產，是武翔公司是否確有出租機
      具之收入，即屬可疑；而依內政部南區老人之家94年1 月
      17日內南老秘字第0940000091號函覆資料（見原審卷第
      183 至232 頁），長川工程股份有限公司（下稱長川工程
      公司）僅於86年間承包省立屏東仁愛之家院舍新建工程，
      並未於89年間承包仁愛之家任何工程，是被告於屏東地院
      審理時陳稱：長川工程公司承包仁愛之家之設計、建築工
      程，再將建築廢棄物之清理工程轉包予武翔公司云云（見
      屏東地院卷第26頁），顯亦與事實不符，此外，被告並無
      法提出任何契約、發票或其他書面資料，足以佐證武翔公
      司確有如營利事業所得稅核定通知書上記載之營業收入
      13,150 ,215 元。是依卷證資料，被告於89年間並無
      1,300 多萬元之營業收入，乃其竟以多報少，與常情實非
      無違；但觀其浮報營業額後，再偽造上開41人之薪資表，
      據以向稅捐機關虛偽申報其營業支出，其有虛設行號，虛
      偽開立發票供他人逃漏稅捐，即非可能，但公訴人於起訴
      事實既未及，本院自不得予以審究。
    (四)綜上所述，自無法單憑被告之自白，遽認武翔公司確實有
      13,150,215元之營業收入。準此以言，被告雖冒用如附表
      所示之Ｊ○○等41人之名義偽造薪資表，並利用不知情之
      記帳業者陳阿金在扣繳憑單登載Ｊ○○等41人自武翔公司
      領取如附表所示之薪資數額之事項後，持以向稅捐機關申
      報武翔公司營利事業所得稅，惟因客觀上並無證據顯示武
      翔公司確實有營業所得，被告縱使偽造私文書虛列營業成
      本，亦難認定武翔公司有逃漏應納稅捐之結果事實，從而
      應不構成稅捐稽徵法第41條、第47條第1 款之逃漏稅捐罪
      ，此部分被告被訴犯罪，尚屬不能證明，原審因而為無罪
      之諭知，洵無不合，檢察官上訴指摘原判決此部分諭知被
      告無罪為不當，非有理由，應予駁回。
    (五)至於被告是否以虛設公司行號，虛偽開立發票供他人逃漏
      稅捐，而另涉犯他罪，自宜由檢察官依法處理。另台灣板
      橋地方法院檢察署移送本院併辦之被害人午○○部分，經
      核原審判決業已及，故無庸另行論列。
據上論斷，應依刑事訴訟法第368條，判決如主文。
本案經檢察官朱文彬到庭執行職務。
中　　華　　民　　國　　94　　年　　9 　　月　　6 　　日
                  刑事第四庭    審判長法  官  蕭權閔
                                      法  官  林水城
                                      法  官  陳吉雄
以上正本證明與原本無異。
如不服本判決應於收受本判決後10日內向本院提出上訴書狀，其
未述上訴理由者，並得於提起上訴後10日內向本院補提理由書
狀（均須按他造當事人之人數附繕本)「 切勿逕送上級法院」。
中　　華　　民　　國　　94　　年　　9 　　月　　7   　日
                                書   記　 官  梁美姿
附錄本判決論罪之法條：
中華民國刑法第210條
(偽造變造私文書罪)
偽造、變造私文書，足以生損害於公眾或他人者，處5 年以下有
期徒刑。
中華民國刑法第216條
(行使偽造變造或登載不實之文書罪)
行使第210 條至第215 條之文書者，依偽造、變造文書或登載不
實事項或使登載不實事項之規定處斷。
中華民國刑法第215條
(業務上文書登載不實罪)
從事業務之人，明知為不實之事項，而登載於其業務上作成之文
書，足以生損害於公眾或他人者，處3 年以下有期徒刑、拘役或
500元以下罰金。
商業會計法第71條
商業負責人、主辦及經辦會計人員或依法受託代他人處理會計事
務之人員有左列情事之一者，處5 年以下有期徒刑、拘役或科或
併科新台幣15萬元以下罰金：
  一  以明知為不實之事項，而填製會計憑證或記入帳冊者。
  二  故意使應保存之會計憑證、帳簿報表滅失毀損者。
  三  意圖不法之利益而偽造、變造會計憑證、帳簿報表內容或
      撕毀其頁數者。
  四  故意遺漏會計事項不為記錄，致使財務報表發生不實之結
      果者。
  五  其他利用不正當方法，致使會計事項或財務報表發生不實
      之結果者。
附表：
┌──┬────┬────┬───────┬──────────────┐
│編號│被害人  │年度  │金額（新台幣）│   偽造之印文               │
├──┼────┼────┼───────┼──────────────┤
│ １ │Ｊ○○  │1月份   │12,000元      │武翔公司年各薪（工）資表  │
│    │        ├────┼───────┤上偽造「Ｊ○○」印文各１枚（│
│    │        │2月份   │16,800元      │共份，共枚）            │
│    │        ├────┼───────┤                            │
│    │        │3月份   │14,400元      │                            │
│    │        ├────┼───────┤                            │
│    │        │4月份   │9,600元       │                            │
│    │        ├────┼───────┤                            │
│    │        │5月份   │12,000元      │                            │
│    │        ├────┼───────┤                            │
│    │        │6月份   │9,600元       │                            │
│    │        ├────┼───────┤                            │
│    │        │7月份   │14,400元      │                            │
│    │        ├────┼───────┤                            │
│    │        │8月份   │16,800元      │                            │
│    │        ├────┼───────┤                            │
│    │        │9月份   │16,800元      │                            │
│    │        ├────┼───────┤                            │
│    │        │10月份  │14,400元      │                            │
│    │        ├────┼───────┤                            │
│    │        │11月份  │12,000元      │                            │
│    │        ├────┼───────┤                            │
│    │        │12月份  │21,200元      │                            │
│    │        ├────┼───────┤                            │
│    │        │全年共計│170,000元     │                            │
├──┼────┼────┼───────┼──────────────┤
│ ２ │子○○  │1月份   │14,400元      │武翔公司年各薪（工）資表  │
│    │        ├────┼───────┤上偽造「子○○」印文各１枚（│
│    │        │2月份   │14,400元      │共份，共枚）            │
│    │        ├────┼───────┤                            │
│    │        │3月份   │9,600元       │                            │
│    │        ├────┼───────┤                            │
│    │        │4月份   │6,000元       │                            │
│    │        ├────┼───────┤                            │
│    │        │5月份   │12,200元      │                            │
│    │        ├────┼───────┤                            │
│    │        │6月份   │12,000元      │                            │
│    │        ├────┼───────┤                            │
│    │        │7月份   │15,600元      │                            │
│    │        ├────┼───────┤                            │
│    │        │8月份   │13,200元      │                            │
│    │        ├────┼───────┤                            │
│    │        │9月份   │12,000元      │                            │
│    │        ├────┼───────┤                            │
│    │        │10月份  │16,800元      │                            │
│    │        ├────┼───────┤                            │
│    │        │11月份  │16,800元      │                            │
│    │        ├────┼───────┤                            │
│    │        │12月份  │27,200元      │                            │
│    │        ├────┼───────┤                            │
│    │        │全年共計│170,000元     │                            │
├──┼────┼────┼───────┼──────────────┤
│ ３ │辰○○  │1月份   │9,600元       │武翔公司年各薪（工）資表  │
│    │        ├────┼───────┤上偽造「辰○○」印文各１枚（│
│    │        │2月份   │9,600元       │共份，共枚）            │
│    │        ├────┼───────┤                            │
│    │        │3月份   │16,800元      │                            │
│    │        ├────┼───────┤                            │
│    │        │4月份   │16,800元      │                            │
│    │        ├────┼───────┤                            │
│    │        │5月份   │18,000元      │                            │
│    │        ├────┼───────┤                            │
│    │        │6月份   │12,000元      │                            │
│    │        ├────┼───────┤                            │
│    │        │7月份   │13,200元      │                            │
│    │        ├────┼───────┤                            │
│    │        │8月份   │15,600元      │                            │
│    │        ├────┼───────┤                            │
│    │        │9月份   │21,600元      │                            │
│    │        ├────┼───────┤                            │
│    │        │10月份  │10,800元      │                            │
│    │        ├────┼───────┤                            │
│    │        │11月份  │10,800元      │                            │
│    │        ├────┼───────┤                            │
│    │        │12月份  │15,200元      │                            │
│    │        ├────┼───────┤                            │
│    │        │全年共計│170,000元     │                            │
├──┼────┼────┼───────┼──────────────┤
│ ４ │Ｅ○○  │1月份   │10,800元      │武翔公司年各薪（工）資表  │
│    │        ├────┼───────┤上偽造「Ｅ○○」印文各１枚（│
│    │        │2月份   │13,200元      │共份，共枚）            │
│    │        ├────┼───────┤                            │
│    │        │3月份   │15,600元      │                            │
│    │        ├────┼───────┤                            │
│    │        │4月份   │16,800元      │                            │
│    │        ├────┼───────┤                            │
│    │        │5月份   │21,600元      │                            │
│    │        ├────┼───────┤                            │
│    │        │6月份   │9,600元       │                            │
│    │        ├────┼───────┤                            │
│    │        │7月份   │22,800元      │                            │
│    │        ├────┼───────┤                            │
│    │        │8月份   │10,800元      │                            │
│    │        ├────┼───────┤                            │
│    │        │9月份   │10,800元      │                            │
│    │        ├────┼───────┤                            │
│    │        │10月份  │12,000元      │                            │
│    │        ├────┼───────┤                            │
│    │        │11月份  │13,200元      │                            │
│    │        ├────┼───────┤                            │
│    │        │12月份  │12,800元      │                            │
│    │        ├────┼───────┤                            │
│    │        │全年共計│170,000元     │                            │
├──┼────┼────┼───────┼──────────────┤
│ ５ │亥○○  │1月份   │13,200元      │武翔公司年各薪（工）資表  │
│    │        ├────┼───────┤上偽造「亥○○」印文各１枚（│
│    │        │2月份   │12,000元      │共份，共枚）            │
│    │        ├────┼───────┤                            │
│    │        │3月份   │13,200元      │                            │
│    │        ├────┼───────┤                            │
│    │        │4月份   │13,200元      │                            │
│    │        ├────┼───────┤                            │
│    │        │5月份   │16,800元      │                            │
│    │        ├────┼───────┤                            │
│    │        │6月份   │16,800元      │                            │
│    │        ├────┼───────┤                            │
│    │        │7月份   │19,200元      │                            │
│    │        ├────┼───────┤                            │
│    │        │8月份   │7,200元       │                            │
│    │        ├────┼───────┤                            │
│    │        │9月份   │9,600元       │                            │
│    │        ├────┼───────┤                            │
│    │        │10月份  │21,600元      │                            │
│    │        ├────┼───────┤                            │
│    │        │11月份  │12,000元      │                            │
│    │        ├────┼───────┤                            │
│    │        │12月份  │15,200元      │                            │
│    │        ├────┼───────┤                            │
│    │        │全年共計│170,000元     │                            │
├──┼────┼────┼───────┼──────────────┤
│ ６ │陳令原（│1月份   │15,600元      │武翔公司年各薪（工）資表  │
│    │88年11月├────┼───────┤上偽造「陳令原」印文各１枚（│
│    │22日更名│2月份   │13,200元      │共份，共枚）            │
│    │為未○○├────┼───────┤                            │
│    │）      │3月份   │9,600元       │                            │
│    │        ├────┼───────┤                            │
│    │        │4月份   │10,800元      │                            │
│    │        ├────┼───────┤                            │
│    │        │5月份   │22,800元      │                            │
│    │        ├────┼───────┤                            │
│    │        │6月份   │12,000元      │                            │
│    │        ├────┼───────┤                            │
│    │        │7月份   │12,000元      │                            │
│    │        ├────┼───────┤                            │
│    │        │8月份   │18,000元      │                            │
│    │        ├────┼───────┤                            │
│    │        │9月份   │18,000元      │                            │
│    │        ├────┼───────┤                            │
│    │        │10月份  │9,600元       │                            │
│    │        ├────┼───────┤                            │
│    │        │11月份  │10,800元      │                            │
│    │        ├────┼───────┤                            │
│    │        │12月份  │17,600元      │                            │
│    │        ├────┼───────┤                            │
│    │        │全年共計│170,000元     │                            │
├──┼────┼────┼───────┼──────────────┤
│ ７ │涂兆緯（│1月份   │14,400元      │武翔公司年各薪（工）資表  │
│    │92年4 月├────┼───────┤上偽造「涂兆緯」印文各１枚（│
│    │9 日改名│2月份   │10,800元      │共份，共枚）            │
│    │為Ｏ○○├────┼───────┤                            │
│    │）      │3月份   │10,800元      │                            │
│    │        ├────┼───────┤                            │
│    │        │4月份   │12,000元      │                            │
│    │        ├────┼───────┤                            │
│    │        │5月份   │12,000元      │                            │
│    │        ├────┼───────┤                            │
│    │        │6月份   │18,000元      │                            │
│    │        ├────┼───────┤                            │
│    │        │7月份   │18,000元      │                            │
│    │        ├────┼───────┤                            │
│    │        │8月份   │8,400元       │                            │
│    │        ├────┼───────┤                            │
│    │        │9月份   │7,200元       │                            │
│    │        ├────┼───────┤                            │
│    │        │10月份  │15,600元      │                            │
│    │        ├────┼───────┤                            │
│    │        │11月份  │16,800元      │                            │
│    │        ├────┼───────┤                            │
│    │        │12月份  │26,000元      │                            │
│    │        ├────┼───────┤                            │
│    │        │全年共計│170,000元     │                            │
├──┼────┼────┼───────┼──────────────┤
│ ８ │申○○  │1月份   │12,000元      │武翔公司年各薪（工）資表  │
│    │        ├────┼───────┤上偽造「申○○」印文各１枚（│
│    │        │2月份   │8,400元       │共份，共枚）            │
│    │        ├────┼───────┤                            │
│    │        │3月份   │20,400元      │                            │
│    │        ├────┼───────┤                            │
│    │        │4月份   │10,800元      │                            │
│    │        ├────┼───────┤                            │
│    │        │5月份   │15,600元      │                            │
│    │        ├────┼───────┤                            │
│    │        │6月份   │16,800元      │                            │
│    │        ├────┼───────┤                            │
│    │        │7月份   │16,800元      │                            │
│    │        ├────┼───────┤                            │
│    │        │8月份   │9,600元       │                            │
│    │        ├────┼───────┤                            │
│    │        │9月份   │9,600元       │                            │
│    │        ├────┼───────┤                            │
│    │        │10月份  │10,800元      │                            │
│    │        ├────┼───────┤                            │
│    │        │11月份  │18,000元      │                            │
│    │        ├────┼───────┤                            │
│    │        │12月份  │21,200元      │                            │
│    │        ├────┼───────┤                            │
│    │        │全年共計│170,000元     │                            │
├──┼────┼────┼───────┼──────────────┤
│ ９ │己○○  │1月份   │21,600元      │武翔公司年各薪（工）資表  │
│    │        ├────┼───────┤上偽造「己○○」印文各１枚（│
│    │        │2月份   │15,600元      │共份，共枚）            │
│    │        ├────┼───────┤                            │
│    │        │3月份   │13,200元      │                            │
│    │        ├────┼───────┤                            │
│    │        │4月份   │9,600元       │                            │
│    │        ├────┼───────┤                            │
│    │        │5月份   │16,800元      │                            │
│    │        ├────┼───────┤                            │
│    │        │6月份   │16,800元      │                            │
│    │        ├────┼───────┤                            │
│    │        │7月份   │13,200元      │                            │
│    │        ├────┼───────┤                            │
│    │        │8月份   │12,000元      │                            │
│    │        ├────┼───────┤                            │
│    │        │9月份   │9,600元       │                            │
│    │        ├────┼───────┤                            │
│    │        │10月份  │10,800元      │                            │
│    │        ├────┼───────┤                            │
│    │        │11月份  │10,800元      │                            │
│    │        ├────┼───────┤                            │
│    │        │12月份  │20,000元      │                            │
│    │        ├────┼───────┤                            │
│    │        │全年共計│170,000元     │                            │
├──┼────┼────┼───────┼──────────────┤
│ １０ │宇○○  │1月份   │9,600元       │武翔公司年各薪（工）資表  │
│    │        ├────┼───────┤上偽造「宇○○」印文各１枚（│
│    │        │2月份   │21,600元      │共份，共枚）            │
│    │        ├────┼───────┤                            │
│    │        │3月份   │9,600元       │                            │
│    │        ├────┼───────┤                            │
│    │        │4月份   │13,200元      │                            │
│    │        ├────┼───────┤                            │
│    │        │5月份   │16,800元      │                            │
│    │        ├────┼───────┤                            │
│    │        │6月份   │16,800元      │                            │
│    │        ├────┼───────┤                            │
│    │        │7月份   │12,000元      │                            │
│    │        ├────┼───────┤                            │
│    │        │8月份   │12,000元      │                            │
│    │        ├────┼───────┤                            │
│    │        │9月份   │9,600元       │                            │
│    │        ├────┼───────┤                            │
│    │        │10月份  │10,800元      │                            │
│    │        ├────┼───────┤                            │
│    │        │11月份  │22,800元      │                            │
│    │        ├────┼───────┤                            │
│    │        │12月份  │15,200元      │                            │
│    │        ├────┼───────┤                            │
│    │        │全年共計│170,000元     │                            │
├──┼────┼────┼───────┼──────────────┤
│  │辛○○  │1月份   │10,800元      │武翔公司年各薪（工）資表  │
│    │        ├────┼───────┤上偽造「辛○○」印文各１枚（│
│    │        │2月份   │15,600元      │共份，共枚）            │
│    │        ├────┼───────┤                            │
│    │        │3月份   │20,400元      │                            │
│    │        ├────┼───────┤                            │
│    │        │4月份   │10,800元      │                            │
│    │        ├────┼───────┤                            │
│    │        │5月份   │13,200元      │                            │
│    │        ├────┼───────┤                            │
│    │        │6月份   │15,600元      │                            │
│    │        ├────┼───────┤                            │
│    │        │7月份   │13,200元      │                            │
│    │        ├────┼───────┤                            │
│    │        │8月份   │12,000元      │                            │
│    │        ├────┼───────┤                            │
│    │        │9月份   │9,600元       │                            │
│    │        ├────┼───────┤                            │
│    │        │10月份  │9,600元       │                            │
│    │        ├────┼───────┤                            │
│    │        │11月份  │13,200元      │                            │
│    │        ├────┼───────┤                            │
│    │        │12月份  │26,000元      │                            │
│    │        ├────┼───────┤                            │
│    │        │全年共計│170,000元     │                            │
├──┼────┼────┼───────┼──────────────┤
│  │黃秋蘭（│1月份   │13,200元      │武翔公司年各薪（工）資表  │
│    │92年9 月├────┼───────┤上偽造「黃秋蘭」印文各１枚（│
│    │16日更名│2月份   │13,200元      │共份，共枚）            │
│    │為地○○├────┼───────┤                            │
│    │）      │3月份   │13,200元      │                            │
│    │        ├────┼───────┤                            │
│    │        │4月份   │12,000元      │                            │
│    │        ├────┼───────┤                            │
│    │        │5月份   │12,000元      │                            │
│    │        ├────┼───────┤                            │
│    │        │6月份   │12,000元      │                            │
│    │        ├────┼───────┤                            │
│    │        │7月份   │9,600元       │                            │
│    │        ├────┼───────┤                            │
│    │        │8月份   │21,600元      │                            │
│    │        ├────┼───────┤                            │
│    │        │9月份   │10,800元      │                            │
│    │        ├────┼───────┤                            │
│    │        │10月份  │10,800元      │                            │
│    │        ├────┼───────┤                            │
│    │        │11月份  │13,200元      │                            │
│    │        ├────┼───────┤                            │
│    │        │12月份  │28,400元      │                            │
│    │        ├────┼───────┤                            │
│    │        │全年共計│170,000元     │                            │
├──┼────┼────┼───────┼──────────────┤
│  │玄○○  │1月份   │12,000元      │武翔公司年各薪（工）資表  │
│    │        ├────┼───────┤上偽造「玄○○」印文各１枚（│
│    │        │2月份   │15,600元      │共份，共枚）            │
│    │        ├────┼───────┤                            │
│    │        │3月份   │15,600元      │                            │
│    │        ├────┼───────┤                            │
│    │        │4月份   │13,200元      │                            │
│    │        ├────┼───────┤                            │
│    │        │5月份   │13,200元      │                            │
│    │        ├────┼───────┤                            │
│    │        │6月份   │9,600元       │                            │
│    │        ├────┼───────┤                            │
│    │        │7月份   │22,800元      │                            │
│    │        ├────┼───────┤                            │
│    │        │8月份   │10,800元      │                            │
│    │        ├────┼───────┤                            │
│    │        │9月份   │20,400元      │                            │
│    │        ├────┼───────┤                            │
│    │        │10月份  │8,400元       │                            │
│    │        ├────┼───────┤                            │
│    │        │11月份  │16,800元      │                            │
│    │        ├────┼───────┤                            │
│    │        │12月份  │11,600元      │                            │
│    │        ├────┼───────┤                            │
│    │        │全年共計│170,000元     │                            │
├──┼────┼────┼───────┼──────────────┤
│  │庚○○  │1月份   │16,000元      │武翔公司年各薪（工）資表  │
│    │        ├────┼───────┤上偽造「庚○○」印文各１枚（│
│    │        │2月份   │16,000元      │共份，共枚）            │
│    │        ├────┼───────┤                            │
│    │        │3月份   │16,000元      │                            │
│    │        ├────┼───────┤                            │
│    │        │4月份   │14,400元      │                            │
│    │        ├────┼───────┤                            │
│    │        │5月份   │17,600元      │                            │
│    │        ├────┼───────┤                            │
│    │        │6月份   │17,600元      │                            │
│    │        ├────┼───────┤                            │
│    │        │7月份   │11,200元      │                            │
│    │        ├────┼───────┤                            │
│    │        │8月份   │11,200元      │                            │
│    │        ├────┼───────┤                            │
│    │        │9月份   │8,000元       │                            │
│    │        ├────┼───────┤                            │
│    │        │10月份  │9,600元       │                            │
│    │        ├────┼───────┤                            │
│    │        │11月份  │12,800元      │                            │
│    │        ├────┼───────┤                            │
│    │        │12月份  │19,600元      │                            │
│    │        ├────┼───────┤                            │
│    │        │全年共計│170,000元     │                            │
├──┼────┼────┼───────┼──────────────┤
│  │Ｎ○○  │1月份   │12,800元      │武翔公司年各薪（工）資表  │
│    │        ├────┼───────┤上偽造「Ｎ○○」印文各１枚（│
│    │        │2月份   │8,000元       │共份，共枚）            │
│    │        ├────┼───────┤                            │
│    │        │3月份   │19,200元      │                            │
│    │        ├────┼───────┤                            │
│    │        │4月份   │9,600元       │                            │
│    │        ├────┼───────┤                            │
│    │        │5月份   │11,200元      │                            │
│    │        ├────┼───────┤                            │
│    │        │6月份   │12,800元      │                            │
│    │        ├────┼───────┤                            │
│    │        │7月份   │12,800元      │                            │
│    │        ├────┼───────┤                            │
│    │        │8月份   │19,200元      │                            │
│    │        ├────┼───────┤                            │
│    │        │9月份   │19,200元      │                            │
│    │        ├────┼───────┤                            │
│    │        │10月份  │16,000元      │                            │
│    │        ├────┼───────┤                            │
│    │        │11月份  │16,000元      │                            │
│    │        ├────┼───────┤                            │
│    │        │12月份  │13,200元      │                            │
│    │        ├────┼───────┤                            │
│    │        │全年共計│170,000元     │                            │
├──┼────┼────┼───────┼──────────────┤
│  │Ｃ○○  │1月份   │11,200元      │武翔公司年各薪（工）資表  │
│    │        ├────┼───────┤上偽造「Ｃ○○」印文各１枚（│
│    │        │2月份   │11,200元      │共份，共枚）            │
│    │        ├────┼───────┤                            │
│    │        │3月份   │8,000元       │                            │
│    │        ├────┼───────┤                            │
│    │        │4月份   │9,600元       │                            │
│    │        ├────┼───────┤                            │
│    │        │5月份   │17,600元      │                            │
│    │        ├────┼───────┤                            │
│    │        │6月份   │17,600元      │                            │
│    │        ├────┼───────┤                            │
│    │        │7月份   │16,000元      │                            │
│    │        ├────┼───────┤                            │
│    │        │8月份   │16,000元      │                            │
│    │        ├────┼───────┤                            │
│    │        │9月份   │12,800元      │                            │
│    │        ├────┼───────┤                            │
│    │        │10月份  │8,000元       │                            │
│    │        ├────┼───────┤                            │
│    │        │11月份  │16,000元      │                            │
│    │        ├────┼───────┤                            │
│    │        │12月份  │26,000元      │                            │
│    │        ├────┼───────┤                            │
│    │        │全年共計│170,000元     │                            │
├──┼────┼────┼───────┼──────────────┤
│  │天○○  │1月份   │16,000元      │武翔公司年各薪（工）資表  │
│    │        ├────┼───────┤上偽造「天○○」印文各１枚（│
│    │        │2月份   │12,800元      │共份，共枚）            │
│    │        ├────┼───────┤                            │
│    │        │3月份   │12,800元      │                            │
│    │        ├────┼───────┤                            │
│    │        │4月份   │8,000元       │                            │
│    │        ├────┼───────┤                            │
│    │        │5月份   │8,000元       │                            │
│    │        ├────┼───────┤                            │
│    │        │6月份   │17,600元      │                            │
│    │        ├────┼───────┤                            │
│    │        │7月份   │17,600元      │                            │
│    │        ├────┼───────┤                            │
│    │        │8月份   │16,000元      │                            │
│    │        ├────┼───────┤                            │
│    │        │9月份   │6,400元       │                            │
│    │        ├────┼───────┤                            │
│    │        │10月份  │11,200元      │                            │
│    │        ├────┼───────┤                            │
│    │        │11月份  │12,800元      │                            │
│    │        ├────┼───────┤                            │
│    │        │12月份  │30,800元      │                            │
│    │        ├────┼───────┤                            │
│    │        │全年共計│170,000元     │                            │
├──┼────┼────┼───────┼──────────────┤
│  │丁○○  │1月份   │9,600元       │武翔公司年各薪（工）資表  │
│    │        ├────┼───────┤上偽造「丁○○」印文各１枚（│
│    │        │2月份   │9,600元       │共份，共枚）            │
│    │        ├────┼───────┤                            │
│    │        │3月份   │9,600元       │                            │
│    │        ├────┼───────┤                            │
│    │        │4月份   │20,800元      │                            │
│    │        ├────┼───────┤                            │
│    │        │5月份   │20,800元      │                            │
│    │        ├────┼───────┤                            │
│    │        │6月份   │22,400元      │                            │
│    │        ├────┼───────┤                            │
│    │        │7月份   │16,000元      │                            │
│    │        ├────┼───────┤                            │
│    │        │8月份   │8,000元       │                            │
│    │        ├────┼───────┤                            │
│    │        │9月份   │8,000元       │                            │
│    │        ├────┼───────┤                            │
│    │        │10月份  │12,800元      │                            │
│    │        ├────┼───────┤                            │
│    │        │11月份  │11,200元      │                            │
│    │        ├────┼───────┤                            │
│    │        │12月份  │21,200元      │                            │
│    │        ├────┼───────┤                            │
│    │        │全年共計│170,000元     │                            │
├──┼────┼────┼───────┼──────────────┤
│  │午○○  │1月份   │14,400元      │武翔公司年各薪（工）資表  │
│    │        ├────┼───────┤上偽造「午○○」印文各１枚（│
│    │        │2月份   │14,400元      │共份，共枚）            │
│    │        ├────┼───────┤                            │
│    │        │3月份   │9,600元       │                            │
│    │        ├────┼───────┤                            │
│    │        │4月份   │9,600元       │                            │
│    │        ├────┼───────┤                            │
│    │        │5月份   │11,200元      │                            │
│    │        ├────┼───────┤                            │
│    │        │6月份   │12,800元      │                            │
│    │        ├────┼───────┤                            │
│    │        │7月份   │17,600元      │                            │
│    │        ├────┼───────┤                            │
│    │        │8月份   │17,600元      │                            │
│    │        ├────┼───────┤                            │
│    │        │9月份   │16,000元      │                            │
│    │        ├────┼───────┤                            │
│    │        │10月份  │12,800元      │                            │
│    │        ├────┼───────┤                            │
│    │        │11月份  │14,400元      │                            │
│    │        ├────┼───────┤                            │
│    │        │12月份  │19,600元      │                            │
│    │        ├────┼───────┤                            │
│    │        │全年共計│170,000元     │                            │
├──┼────┼────┼───────┼──────────────┤
│  │戊○○  │1月份   │14,400元      │武翔公司年各薪（工）資表  │
│    │        ├────┼───────┤上偽造「戊○○」印文各１枚（│
│    │        │2月份   │11,200元      │共份，共枚）            │
│    │        ├────┼───────┤                            │
│    │        │3月份   │14,400元      │                            │
│    │        ├────┼───────┤                            │
│    │        │4月份   │14,400元      │                            │
│    │        ├────┼───────┤                            │
│    │        │5月份   │12,800元      │                            │
│    │        ├────┼───────┤                            │
│    │        │6月份   │11,200元      │                            │
│    │        ├────┼───────┤                            │
│    │        │7月份   │16,000元      │                            │
│    │        ├────┼───────┤                            │
│    │        │8月份   │17,600元      │                            │
│    │        ├────┼───────┤                            │
│    │        │9月份   │17,600元      │                            │
│    │        ├────┼───────┤                            │
│    │        │10月份  │9,600元       │                            │
│    │        ├────┼───────┤                            │
│    │        │11月份  │12,800元      │                            │
│    │        ├────┼───────┤                            │
│    │        │12月份  │18,000元      │                            │
│    │        ├────┼───────┤                            │
│    │        │全年共計│170,000元     │                            │
├──┼────┼────┼───────┼──────────────┤
│  │乙○○  │1月份   │11,200元      │武翔公司年各薪（工）資表  │
│    │        ├────┼───────┤上偽造「乙○○」印文各１枚（│
│    │        │2月份   │11,200元      │共份，共枚）            │
│    │        ├────┼───────┤                            │
│    │        │3月份   │17,600元      │                            │
│    │        ├────┼───────┤                            │
│    │        │4月份   │16,000元      │                            │
│    │        ├────┼───────┤                            │
│    │        │5月份   │12,800元      │                            │
│    │        ├────┼───────┤                            │
│    │        │6月份   │12,800元      │                            │
│    │        ├────┼───────┤                            │
│    │        │7月份   │8,000元       │                            │
│    │        ├────┼───────┤                            │
│    │        │8月份   │9,600元       │                            │
│    │        ├────┼───────┤                            │
│    │        │9月份   │20,800元      │                            │
│    │        ├────┼───────┤                            │
│    │        │10月份  │19,200元      │                            │
│    │        ├────┼───────┤                            │
│    │        │11月份  │17,600元      │                            │
│    │        ├────┼───────┤                            │
│    │        │12月份  │13,200元      │                            │
│    │        ├────┼───────┤                            │
│    │        │全年共計│170,000元     │                            │
├──┼────┼────┼───────┼──────────────┤
│  │壬○○  │1月份   │13,500元      │武翔公司年各薪（工）資表  │
│    │        ├────┼───────┤上偽造「壬○○」印文各１枚（│
│    │        │2月份   │12,000元      │共份，共枚）            │
│    │        ├────┼───────┤                            │
│    │        │3月份   │15,000元      │                            │
│    │        ├────┼───────┤                            │
│    │        │4月份   │18,000元      │                            │
│    │        ├────┼───────┤                            │
│    │        │5月份   │13,500元      │                            │
│    │        ├────┼───────┤                            │
│    │        │6月份   │7,500元       │                            │
│    │        ├────┼───────┤                            │
│    │        │7月份   │13,500元      │                            │
│    │        ├────┼───────┤                            │
│    │        │8月份   │9,000元       │                            │
│    │        ├────┼───────┤                            │
│    │        │9月份   │10,500元      │                            │
│    │        ├────┼───────┤                            │
│    │        │10月份  │16,500元      │                            │
│    │        ├────┼───────┤                            │
│    │        │11月份  │18,000元      │                            │
│    │        ├────┼───────┤                            │
│    │        │12月份  │23,000元      │                            │
│    │        ├────┼───────┤                            │
│    │        │全年共計│170,000元     │                            │
├──┼────┼────┼───────┼──────────────┤
│  │Ａ○○  │1月份   │9,000元       │武翔公司年各薪（工）資表  │
│    │        ├────┼───────┤上偽造「Ａ○○」印文各１枚（│
│    │        │2月份   │12,000元      │共份，共枚）            │
│    │        ├────┼───────┤                            │
│    │        │3月份   │16,500元      │                            │
│    │        ├────┼───────┤                            │
│    │        │4月份   │15,000元      │                            │
│    │        ├────┼───────┤                            │
│    │        │5月份   │18,000元      │                            │
│    │        ├────┼───────┤                            │
│    │        │6月份   │13,500元      │                            │
│    │        ├────┼───────┤                            │
│    │        │7月份   │13,500元      │                            │
│    │        ├────┼───────┤                            │
│    │        │8月份   │12,000元      │                            │
│    │        ├────┼───────┤                            │
│    │        │9月份   │16,500元      │                            │
│    │        ├────┼───────┤                            │
│    │        │10月份  │15,000元      │                            │
│    │        ├────┼───────┤                            │
│    │        │11月份  │18,000元      │                            │
│    │        ├────┼───────┤                            │
│    │        │12月份  │11,000元      │                            │
│    │        ├────┼───────┤                            │
│    │        │全年共計│170,000元     │                            │
├──┼────┼────┼───────┼──────────────┤
│  │癸○○  │1月份   │16,500元      │武翔公司年各薪（工）資表  │
│    │        ├────┼───────┤上偽造「癸○○」印文各１枚（│
│    │        │2月份   │18,000元      │共份，共枚）            │
│    │        ├────┼───────┤                            │
│    │        │3月份   │15,000元      │                            │
│    │        ├────┼───────┤                            │
│    │        │4月份   │9,000元       │                            │
│    │        ├────┼───────┤                            │
│    │        │5月份   │12,000元      │                            │
│    │        ├────┼───────┤                            │
│    │        │6月份   │13,500元      │                            │
│    │        ├────┼───────┤                            │
│    │        │7月份   │10,500元      │                            │
│    │        ├────┼───────┤                            │
│    │        │8月份   │10,500元      │                            │
│    │        ├────┼───────┤                            │
│    │        │9月份   │18,000元      │                            │
│    │        ├────┼───────┤                            │
│    │        │10月份  │15,000元      │                            │
│    │        ├────┼───────┤                            │
│    │        │11月份  │12,000元      │                            │
│    │        ├────┼───────┤                            │
│    │        │12月份  │20,000元      │                            │
│    │        ├────┼───────┤                            │
│    │        │全年共計│170,000元     │                            │
├──┼────┼────┼───────┼──────────────┤
│  │甲○○  │1月份   │19,500元      │武翔公司年各薪（工）資表  │
│    │        ├────┼───────┤上偽造「甲○○」印文各１枚（│
│    │        │2月份   │16,500元      │共份，共枚）            │
│    │        ├────┼───────┤                            │
│    │        │3月份   │16,500元      │                            │
│    │        ├────┼───────┤                            │
│    │        │4月份   │15,000元      │                            │
│    │        ├────┼───────┤                            │
│    │        │5月份   │10,500元      │                            │
│    │        ├────┼───────┤                            │
│    │        │6月份   │10,500元      │                            │
│    │        ├────┼───────┤                            │
│    │        │7月份   │13,500元      │                            │
│    │        ├────┼───────┤                            │
│    │        │8月份   │13,500元      │                            │
│    │        ├────┼───────┤                            │
│    │        │9月份   │13,500元      │                            │
│    │        ├────┼───────┤                            │
│    │        │10月份  │18,000元      │                            │
│    │        ├────┼───────┤                            │
│    │        │11月份  │7,500元       │                            │
│    │        ├────┼───────┤                            │
│    │        │12月份  │15,500元      │                            │
│    │        ├────┼───────┤                            │
│    │        │全年共計│170,000元     │                            │
├──┼────┼────┼───────┼──────────────┤
│  │巳○○  │1月份   │12,000元      │武翔公司年各薪（工）資表  │
│    │        ├────┼───────┤上偽造「巳○○」印文各１枚（│
│    │        │2月份   │15,000元      │共份，共枚）            │
│    │        ├────┼───────┤                            │
│    │        │3月份   │18,000元      │                            │
│    │        ├────┼───────┤                            │
│    │        │4月份   │12,000元      │                            │
│    │        ├────┼───────┤                            │
│    │        │5月份   │12,000元      │                            │
│    │        ├────┼───────┤                            │
│    │        │6月份   │7,500元       │                            │
│    │        ├────┼───────┤                            │
│    │        │7月份   │19,500元      │                            │
│    │        ├────┼───────┤                            │
│    │        │8月份   │16,500元      │                            │
│    │        ├────┼───────┤                            │
│    │        │9月份   │18,000元      │                            │
│    │        ├────┼───────┤                            │
│    │        │10月份  │13,500元      │                            │
│    │        ├────┼───────┤                            │
│    │        │11月份  │13,500元      │                            │
│    │        ├────┼───────┤                            │
│    │        │12月份  │12,500元      │                            │
│    │        ├────┼───────┤                            │
│    │        │全年共計│170,000元     │                            │
├──┼────┼────┼───────┼──────────────┤
│  │Ｍ○○  │1月份   │7,500元       │武翔公司年各薪（工）資表  │
│    │        ├────┼───────┤上偽造「Ｍ○○」印文各１枚（│
│    │        │2月份   │12,000元      │共份，共枚）            │
│    │        ├────┼───────┤                            │
│    │        │3月份   │12,000元      │                            │
│    │        ├────┼───────┤                            │
│    │        │4月份   │15,000元      │                            │
│    │        ├────┼───────┤                            │
│    │        │5月份   │15,000元      │                            │
│    │        ├────┼───────┤                            │
│    │        │6月份   │16,500元      │                            │
│    │        ├────┼───────┤                            │
│    │        │7月份   │19,500元      │                            │
│    │        ├────┼───────┤                            │
│    │        │8月份   │18,000元      │                            │
│    │        ├────┼───────┤                            │
│    │        │9月份   │18,000元      │                            │
│    │        ├────┼───────┤                            │
│    │        │10月份  │12,000元      │                            │
│    │        ├────┼───────┤                            │
│    │        │11月份  │10,500元      │                            │
│    │        ├────┼───────┤                            │
│    │        │12月份  │14,000元      │                            │
│    │        ├────┼───────┤                            │
│    │        │全年共計│170,000元     │                            │
├──┼────┼────┼───────┼──────────────┤
│  │寅○○  │1月份   │9,000元       │武翔公司年各薪（工）資表  │
│    │        ├────┼───────┤上偽造「寅○○」印文各１枚（│
│    │        │2月份   │9,000元       │共份，共枚）            │
│    │        ├────┼───────┤                            │
│    │        │3月份   │15,000元      │                            │
│    │        ├────┼───────┤                            │
│    │        │4月份   │16,500元      │                            │
│    │        ├────┼───────┤                            │
│    │        │5月份   │19,500元      │                            │
│    │        ├────┼───────┤                            │
│    │        │6月份   │19,500元      │                            │
│    │        ├────┼───────┤                            │
│    │        │7月份   │12,000元      │                            │
│    │        ├────┼───────┤                            │
│    │        │8月份   │12,000元      │                            │
│    │        ├────┼───────┤                            │
│    │        │9月份   │12,000元      │                            │
│    │        ├────┼───────┤                            │
│    │        │10月份  │9,000元       │                            │
│    │        ├────┼───────┤                            │
│    │        │11月份  │10,500元      │                            │
│    │        ├────┼───────┤                            │
│    │        │12月份  │26,000元      │                            │
│    │        ├────┼───────┤                            │
│    │        │全年共計│170,000元     │                            │
├──┼────┼────┼───────┼──────────────┤
│  │Ｆ○○  │1月份   │16,500元      │武翔公司年各薪（工）資表  │
│    │        ├────┼───────┤上偽造「Ｆ○○」印文各１枚（│
│    │        │2月份   │16,500元      │共份，共枚）            │
│    │        ├────┼───────┤                            │
│    │        │3月份   │16,500元      │                            │
│    │        ├────┼───────┤                            │
│    │        │4月份   │12,000元      │                            │
│    │        ├────┼───────┤                            │
│    │        │5月份   │12,000元      │                            │
│    │        ├────┼───────┤                            │
│    │        │6月份   │13,500元      │                            │
│    │        ├────┼───────┤                            │
│    │        │7月份   │10,500元      │                            │
│    │        ├────┼───────┤                            │
│    │        │8月份   │7,500元       │                            │
│    │        ├────┼───────┤                            │
│    │        │9月份   │15,000元      │                            │
│    │        ├────┼───────┤                            │
│    │        │10月份  │15,000元      │                            │
│    │        ├────┼───────┤                            │
│    │        │11月份  │15,000元      │                            │
│    │        ├────┼───────┤                            │
│    │        │12月份  │20,000元      │                            │
│    │        ├────┼───────┤                            │
│    │        │全年共計│170,000元     │                            │
├──┼────┼────┼───────┼──────────────┤
│  │戌○○  │1月份   │15,000元      │武翔公司年各薪（工）資表  │
│    │        ├────┼───────┤上偽造「戌○○」印文各１枚（│
│    │        │2月份   │12,000元      │共份，共枚）            │
│    │        ├────┼───────┤                            │
│    │        │3月份   │9,000元       │                            │
│    │        ├────┼───────┤                            │
│    │        │4月份   │16,500元      │                            │
│    │        ├────┼───────┤                            │
│    │        │5月份   │13,500元      │                            │
│    │        ├────┼───────┤                            │
│    │        │6月份   │10,500元      │                            │
│    │        ├────┼───────┤                            │
│    │        │7月份   │13,500元      │                            │
│    │        ├────┼───────┤                            │
│    │        │8月份   │9,000元       │                            │
│    │        ├────┼───────┤                            │
│    │        │9月份   │15,000元      │                            │
│    │        ├────┼───────┤                            │
│    │        │10月份  │12,000元      │                            │
│    │        ├────┼───────┤                            │
│    │        │11月份  │16,500元      │                            │
│    │        ├────┼───────┤                            │
│    │        │12月份  │27,500元      │                            │
│    │        ├────┼───────┤                            │
│    │        │全年共計│170,000元     │                            │
├──┼────┼────┼───────┼──────────────┤
│  │Ｋ○○  │1月份   │18,000元      │武翔公司年各薪（工）資表  │
│    │        ├────┼───────┤上偽造「Ｋ○○」印文各１枚（│
│    │        │2月份   │18,000元      │共份，共枚）            │
│    │        ├────┼───────┤                            │
│    │        │3月份   │18,000元      │                            │
│    │        ├────┼───────┤                            │
│    │        │4月份   │13,500元      │                            │
│    │        ├────┼───────┤                            │
│    │        │5月份   │10,500元      │                            │
│    │        ├────┼───────┤                            │
│    │        │6月份   │10,500元      │                            │
│    │        ├────┼───────┤                            │
│    │        │7月份   │15,000元      │                            │
│    │        ├────┼───────┤                            │
│    │        │8月份   │18,000元      │                            │
│    │        ├────┼───────┤                            │
│    │        │9月份   │15,000元      │                            │
│    │        ├────┼───────┤                            │
│    │        │10月份  │12,000元      │                            │
│    │        ├────┼───────┤                            │
│    │        │11月份  │10,500元      │                            │
│    │        ├────┼───────┤                            │
│    │        │12月份  │11,000元      │                            │
│    │        ├────┼───────┤                            │
│    │        │全年共計│170,000元     │                            │
├──┼────┼────┼───────┼──────────────┤
│  │Ｌ○○  │1月份   │8,500元       │武翔公司年各薪（工）資表  │
│    │        ├────┼───────┤上偽造「Ｌ○○」印文各１枚（│
│    │        │2月份   │8,500元       │共份，共枚）            │
│    │        ├────┼───────┤                            │
│    │        │3月份   │18,700元      │                            │
│    │        ├────┼───────┤                            │
│    │        │4月份   │18,700元      │                            │
│    │        ├────┼───────┤                            │
│    │        │5月份   │17,000元      │                            │
│    │        ├────┼───────┤                            │
│    │        │6月份   │11,900元      │                            │
│    │        ├────┼───────┤                            │
│    │        │7月份   │11,900元      │                            │
│    │        ├────┼───────┤                            │
│    │        │8月份   │15,300元      │                            │
│    │        ├────┼───────┤                            │
│    │        │9月份   │15,300元      │                            │
│    │        ├────┼───────┤                            │
│    │        │10月份  │13,600元      │                            │
│    │        ├────┼───────┤                            │
│    │        │11月份  │13,600元      │                            │
│    │        ├────┼───────┤                            │
│    │        │12月份  │17,000元      │                            │
│    │        ├────┼───────┤                            │
│    │        │全年共計│170,000元     │                            │
├──┼────┼────┼───────┼──────────────┤
│  │Ｇ○○○│1月份   │10,200元      │武翔公司年各薪（工）資表  │
│    │        ├────┼───────┤上偽造「Ｇ○○○」印文各１枚│
│    │        │2月份   │17,000元      │（共份，共枚）          │
│    │        ├────┼───────┤                            │
│    │        │3月份   │17,000元      │                            │
│    │        ├────┼───────┤                            │
│    │        │4月份   │11,900元      │                            │
│    │        ├────┼───────┤                            │
│    │        │5月份   │11,900元      │                            │
│    │        ├────┼───────┤                            │
│    │        │6月份   │13,600元      │                            │
│    │        ├────┼───────┤                            │
│    │        │7月份   │13,600元      │                            │
│    │        ├────┼───────┤                            │
│    │        │8月份   │18,700元      │                            │
│    │        ├────┼───────┤                            │
│    │        │9月份   │8,500元       │                            │
│    │        ├────┼───────┤                            │
│    │        │10月份  │8,500元       │                            │
│    │        ├────┼───────┤                            │
│    │        │11月份  │18,700元      │                            │
│    │        ├────┼───────┤                            │
│    │        │12月份  │20,400元      │                            │
│    │        ├────┼───────┤                            │
│    │        │全年共計│170,000元     │                            │
├──┼────┼────┼───────┼──────────────┤
│  │丙○○  │1月份   │13,600元      │武翔公司年各薪（工）資表  │
│    │        ├────┼───────┤上偽造「丙○○」印文各１枚（│
│    │        │2月份   │13,600元      │共份，共枚）            │
│    │        ├────┼───────┤                            │
│    │        │3月份   │8,500元       │                            │
│    │        ├────┼───────┤                            │
│    │        │4月份   │18,700元      │                            │
│    │        ├────┼───────┤                            │
│    │        │5月份   │10,200元      │                            │
│    │        ├────┼───────┤                            │
│    │        │6月份   │10,200元      │                            │
│    │        ├────┼───────┤                            │
│    │        │7月份   │13,600元      │                            │
│    │        ├────┼───────┤                            │
│    │        │8月份   │13,600元      │                            │
│    │        ├────┼───────┤                            │
│    │        │9月份   │15,300元      │                            │
│    │        ├────┼───────┤                            │
│    │        │10月份  │22,100元      │                            │
│    │        ├────┼───────┤                            │
│    │        │11月份  │8,500元       │                            │
│    │        ├────┼───────┤                            │
│    │        │12月份  │22,100元      │                            │
│    │        ├────┼───────┤                            │
│    │        │全年共計│170,000元     │                            │
├──┼────┼────┼───────┼──────────────┤
│  │宙○○  │1月份   │17,000元      │武翔公司年各薪（工）資表  │
│    │        ├────┼───────┤上偽造「宙○○」印文各１枚（│
│    │        │2月份   │8,500元       │共份，共枚）            │
│    │        ├────┼───────┤                            │
│    │        │3月份   │18,700元      │                            │
│    │        ├────┼───────┤                            │
│    │        │4月份   │18,700元      │                            │
│    │        ├────┼───────┤                            │
│    │        │5月份   │13,600元      │                            │
│    │        ├────┼───────┤                            │
│    │        │6月份   │13,600元      │                            │
│    │        ├────┼───────┤                            │
│    │        │7月份   │15,300元      │                            │
│    │        ├────┼───────┤                            │
│    │        │8月份   │11,900元      │                            │
│    │        ├────┼───────┤                            │
│    │        │9月份   │13,600元      │                            │
│    │        ├────┼───────┤                            │
│    │        │10月份  │8,500元       │                            │
│    │        ├────┼───────┤                            │
│    │        │11月份  │15,300元      │                            │
│    │        ├────┼───────┤                            │
│    │        │12月份  │15,300元      │                            │
│    │        ├────┼───────┤                            │
│    │        │全年共計│170,000元     │                            │
├──┼────┼────┼───────┼──────────────┤
│  │黃○○  │1月份   │10,200元      │武翔公司年各薪（工）資表  │
│    │        ├────┼───────┤上偽造「黃○○」印文各１枚（│
│    │        │2月份   │13,600元      │共份，共枚）            │
│    │        ├────┼───────┤                            │
│    │        │3月份   │8,500元       │                            │
│    │        ├────┼───────┤                            │
│    │        │4月份   │22,100元      │                            │
│    │        ├────┼───────┤                            │
│    │        │5月份   │13,600元      │                            │
│    │        ├────┼───────┤                            │
│    │        │6月份   │15,300元      │                            │
│    │        ├────┼───────┤                            │
│    │        │7月份   │10,200元      │                            │
│    │        ├────┼───────┤                            │
│    │        │8月份   │10,200元      │                            │
│    │        ├────┼───────┤                            │
│    │        │9月份   │17,000元      │                            │
│    │        ├────┼───────┤                            │
│    │        │10月份  │13,600元      │                            │
│    │        ├────┼───────┤                            │
│    │        │11月份  │17,000元      │                            │
│    │        ├────┼───────┤                            │
│    │        │12月份  │18,700元      │                            │
│    │        ├────┼───────┤                            │
│    │        │全年共計│170,000元     │                            │
├──┼────┼────┼───────┼──────────────┤
│  │卯○○  │１月份  │13,600元      │武翔公司年各薪（工）資表  │
│    │        ├────┼───────┤上偽造「卯○○」印文各１枚（│
│    │        │2月份   │17,000元      │共份，共枚）            │
│    │        ├────┼───────┤                            │
│    │        │3月份   │22,100元      │                            │
│    │        ├────┼───────┤                            │
│    │        │4月份   │8,500元       │                            │
│    │        ├────┼───────┤                            │
│    │        │5月份   │8,500元       │                            │
│    │        ├────┼───────┤                            │
│    │        │6月份   │10,200元      │                            │
│    │        ├────┼───────┤                            │
│    │        │7月份   │10,200元      │                            │
│    │        ├────┼───────┤                            │
│    │        │8月份   │11,900元      │                            │
│    │        ├────┼───────┤                            │
│    │        │9月份   │13,600元      │                            │
│    │        ├────┼───────┤                            │
│    │        │10月份  │23,800元      │                            │
│    │        ├────┼───────┤                            │
│    │        │11月份  │18,700元      │                            │
│    │        ├────┼───────┤                            │
│    │        │12月份  │11,900元      │                            │
│    │        ├────┼───────┤                            │
│    │        │全年共計│170,000元     │                            │
├──┼────┼────┼───────┼──────────────┤
│  │Ｂ○○  │1月份   │17,000元      │武翔公司年各薪（工）資表  │
│    │        ├────┼───────┤上偽造「Ｂ○○」印文各１枚（│
│    │        │2月份   │13,600元      │共份，共枚）            │
│    │        ├────┼───────┤                            │
│    │        │3月份   │15,300元      │                            │
│    │        ├────┼───────┤                            │
│    │        │4月份   │10,200元      │                            │
│    │        ├────┼───────┤                            │
│    │        │5月份   │10,200元      │                            │
│    │        ├────┼───────┤                            │
│    │        │6月份   │10,200元      │                            │
│    │        ├────┼───────┤                            │
│    │        │7月份   │8,500元       │                            │
│    │        ├────┼───────┤                            │
│    │        │8月份   │25,500元      │                            │
│    │        ├────┼───────┤                            │
│    │        │9月份   │8,500元       │                            │
│    │        ├────┼───────┤                            │
│    │        │10月份  │13,600元      │                            │
│    │        ├────┼───────┤                            │
│    │        │11月份  │13,600元      │                            │
│    │        ├────┼───────┤                            │
│    │        │12月份  │23,800元      │                            │
│    │        ├────┼───────┤                            │
│    │        │全年共計│170,000元     │                            │
├──┼────┼────┼───────┼──────────────┤
│  │Ｉ○○  │１月份  │11,900元      │武翔公司年各薪（工）資表  │
│    │        ├────┼───────┤上偽造「Ｉ○○」印文各１枚（│
│    │        │2月份   │13,600元      │共份，共枚）            │
│    │        ├────┼───────┤                            │
│    │        │3月份   │8,500元       │                            │
│    │        ├────┼───────┤                            │
│    │        │4月份   │20,400元      │                            │
│    │        ├────┼───────┤                            │
│    │        │5月份   │8,500元       │                            │
│    │        ├────┼───────┤                            │
│    │        │6月份   │13,600元      │                            │
│    │        ├────┼───────┤                            │
│    │        │7月份   │10,200元      │                            │
│    │        ├────┼───────┤                            │
│    │        │8月份   │15,300元      │                            │
│    │        ├────┼───────┤                            │
│    │        │9月份   │15,300元      │                            │
│    │        ├────┼───────┤                            │
│    │        │10月份  │13,600元      │                            │
│    │        ├────┼───────┤                            │
│    │        │11月份  │13,600元      │                            │
│    │        ├────┼───────┤                            │
│    │        │12月份  │25,500元      │                            │
│    │        ├────┼───────┤                            │
│    │        │全年共計│170,000元     │                            │
├──┼────┼────┼───────┼──────────────┤
│  │酉○○  │１月份  │13,600元      │武翔公司年各薪（工）資表  │
│    │        ├────┼───────┤上偽造「酉○○」印文各１枚（│
│    │        │2月份   │15,300元      │共份，共枚）            │
│    │        ├────┼───────┤                            │
│    │        │3月份   │20,400元      │                            │
│    │        ├────┼───────┤                            │
│    │        │4月份   │20,400元      │                            │
│    │        ├────┼───────┤                            │
│    │        │5月份   │8,500元       │                            │
│    │        ├────┼───────┤                            │
│    │        │6月份   │8,500元       │                            │
│    │        ├────┼───────┤                            │
│    │        │7月份   │8,500元       │                            │
│    │        ├────┼───────┤                            │
│    │        │8月份   │10,200元      │                            │
│    │        ├────┼───────┤                            │
│    │        │9月份   │11,900元      │                            │
│    │        ├────┼───────┤                            │
│    │        │10月份  │11,900元      │                            │
│    │        ├────┼───────┤                            │
│    │        │11月份  │11,900元      │                            │
│    │        ├────┼───────┤                            │
│    │        │12月份  │28,900元      │                            │
│    │        ├────┼───────┤                            │
│    │        │全年共計│170,000元     │                            │
├──┼────┼────┼───────┼──────────────┤
│  │丑○○  │1月份   │10,200元      │武翔公司年各薪（工）資表  │
│    │        ├────┼───────┤上偽造「丑○○」印文各１枚（│
│    │        │2月份   │10,200元      │共份，共枚）            │
│    │        ├────┼───────┤                            │
│    │        │3月份   │18,700元      │                            │
│    │        ├────┼───────┤                            │
│    │        │4月份   │18,700元      │                            │
│    │        ├────┼───────┤                            │
│    │        │5月份   │17,000元      │                            │
│    │        ├────┼───────┤                            │
│    │        │6月份   │17,000元      │                            │
│    │        ├────┼───────┤                            │
│    │        │7月份   │8,500元       │                            │
│    │        ├────┼───────┤                            │
│    │        │8月份   │8,500元       │                            │
│    │        ├────┼───────┤                            │
│    │        │9月份   │11,900元      │                            │
│    │        ├────┼───────┤                            │
│    │        │10月份  │11,900元      │                            │
│    │        ├────┼───────┤                            │
│    │        │11月份  │13,600元      │                            │
│    │        ├────┼───────┤                            │
│    │        │12月份  │23,800元      │                            │
│    │        ├────┼───────┤                            │
│    │        │全年共計│170,000元     │                            │
└──┴────┴────┴───────┴──────────────┘
                                                     Ｆ
